---
title: "DECES PAR ARME A FEU"
author: "Mamadou Aliou DIALLO"
date: "2023-11-25"
output:
  word_document: default
  html_document: default
---

# Introduction 

Les armes à feu sont un sujet très sensible aux Etats-Unis, et même partout ailleurs dans le monde. La santé mentale est pour moi un sujet très important et délicat à en parler dans notre ent
ourage, surtout dans cette société actuelle. 

Cette analyse explore un ensemble de données concernant les armes à feu. 

## Objectifs

   Importation d'un dataset (base de données)
   Description des données
   Data management
   Visualisation avec deux graphes
   



```{r setup, include=FALSE}
knitr::opts_chunk$set(echo = TRUE)

library(tidyverse)
library(ggplot2)
library(readr)
#Importation du dataset

df<- read.csv("C:\\Users\\nouho\\Desktop\\Aliou\\gun_deaths.csv", header = T, sep = ",")
```









```{r, echo=TRUE, results=FALSE}
######## DESCRIPTION DES DONNEES ############

#Afficher les premieres lignes
head(df)

#Afficher les statistisques descriptives
summary(df)

#Afficher la structure des données
str(df)

######## DATA MANAGEMANT (SI NECESSAIRE)######

# Convertir la variable "age" en numérique

df$age <- as.numeric(df$age)

# Convertir les variables catégorielles en facteurs

df$intent <- as.factor(df$intent)
df$sex <- as.factor(df$sex)
df$race <- as.factor(df$race)
df$place <- as.factor(df$place)
df$education <- as.factor(df$education)

# Convertir la variable "year" en facteur

df$year <- as.factor(df$year)

# Traitement des valeurs manquantes dans la variable "age" par exemple (remplacement par la moyenne)

df$age[is.na(df$age)] <- mean(df$age, na.rm = TRUE)


```








```{r, echo=FALSE, results=TRUE}
########### GRAPHIQUES #########################

# Définir les limites des catégories d'âge

bins <- c(0, 18, 30, 60, 90, 108)
labels <- c('Mineurs', '18+ Jeune Age', '30+ Age Moyen', '60+ Age Adulte', '90+ Vieillards')

# Création de la variable 'age_category'

df <- df %>%
  mutate(age_category = cut(age, breaks = bins, labels = labels, include.lowest = TRUE))

# Graphique 1 : Catégories d'âge

age_graph <- df %>%
  ggplot(aes(x = age_category, fill = intent)) +
  geom_bar(position = "dodge") +
  ggtitle("Gun Deaths: Age Categories") +
  ylab("Total Number of Gun Deaths") +
  theme_minimal()
age_graph
```


Ce graphe illustre la repartition des décès par arme à feu en fonction des catégories d'âges. 
Permettant d'observer quelles sont les tranches d'âges les plus touchées par rapport aux autres et s'il y a des différences significatives dans les intentions. 

On observe que le taux de suicide est très élévé dans l'âge moyen suivi derrière par l'âge adulte et enfin les jeunes. 









```{r , echo=FALSE, results=TRUE}




# Graphique 2 : Ethnicité et Sexe

ethnicity_graph <- ggplot(df, aes(x = race, fill = sex)) +
  geom_bar(position = "dodge") +
  ggtitle("Gun Deaths: Ethnicity and Gender") +
  ylab("Total Number of Gun Deaths") +  
  theme_minimal()
ethnicity_graph


```

Dans ce dernier graphe on observe la répartition des décès par armes à feu en fonction de la race (ethnicité) et du genre (F,M). Il permet de révéler s'il y a des différences significatives entre les sexes dans une même ethnie. 

On observe que les hommes et les femmes de la race blanche sont les plus touchés et les moins touchés sont  Native American/Native Alaskan.

### Conclusion

Ces graphes fournissent un debut d'exploration de données et pourrait servir comme point de départ pour de plus approfondies analyses. 




