---
title: "R Notebook"
output:
  html_document:
    df_print: paged
---

# Projet Données Synthétiques Groupe_04 

### Première étape : Chargement des données 
```{r}
# Chargement des librariries nécessaires 
library(dplyr)
library(skimr)
library(dbscan)
require(dbscan)
library(class)
library(fmsb)

# Chargement de la base de données 
data <- read.csv("C:/Users/cylia/Desktop/Cours/projet tutoré/dataPT2.csv", sep = ";", header = TRUE)
```
### Deuxième étape : Création de la matrice X 

```{r}
#Création de la matrice 'X' en Sélectionnant seulement des variables de type numériques
X = data %>% select(c('age', 'weight', 'height','d1_heartrate_max' ,"d1_diasbp_max","d1_diasbp_min", 
                       "d1_diasbp_noninvasive_max", "d1_diasbp_noninvasive_min",
                       "d1_heartrate_min", "d1_mbp_max", "d1_mbp_min", "d1_mbp_noninvasive_max",
                       "d1_mbp_noninvasive_min", "d1_resprate_max", "d1_resprate_min", "d1_spo2_max",
                       "d1_spo2_min", "d1_sysbp_max", "d1_sysbp_min", "d1_sysbp_noninvasive_max",
                       "d1_sysbp_noninvasive_min", "d1_temp_max", "d1_temp_min", "h1_diasbp_max",
                       "h1_diasbp_min", "h1_diasbp_noninvasive_max", "h1_diasbp_noninvasive_min",
                       "h1_heartrate_max", "h1_heartrate_min", "h1_mbp_max", "h1_mbp_min",
                       "h1_mbp_noninvasive_max", "h1_mbp_noninvasive_min", "h1_resprate_max",
                       "h1_resprate_min", "h1_spo2_max", "h1_spo2_min", "h1_sysbp_max", "h1_sysbp_min",
                       "h1_sysbp_noninvasive_max", "h1_sysbp_noninvasive_min", "d1_glucose_max",
                       "d1_glucose_min", "d1_potassium_max", "d1_potassium_min", "apache_4a_hospital_death_prob",
                       "apache_4a_icu_death_prob", "map_apache", "resprate_apache", "temp_apache",
                       "heart_rate_apache", "pre_icu_los_days", "apache_2_diagnosis", "apache_3j_diagnosis"))

head(X)
```

```{r}
# conversion des variables de type caractère en type entier 
X$weight <- as.numeric(X$weight)
X$height <- as.numeric(X$height)
X <- na.omit(X) # Supprimer les lignes avec des valeurs manquantes

```
```{r}
#supression des valeurs manquantes dans la matrice X
X <- na.omit(X)
```



```{r}
# Sélection de 300 lignes et de 10 variables dans X

X <- X[1:300, 1:10]

head(X)
```

 ### Deuxième étape : Création des avatars 
 
```{r}
# Création de la fonction 'generate_avatar' 

generate_avatar <- function(X,nComp, knn){
  
  
  mu = colMeans(X)
  Xpca = prcomp(X, )
  
  #nombre de composantes principales à conserver et définition du nombre de voisin
  nComp = 4
  kn = 5
  
  nn <- kNN(Xpca$x[,1:nComp], k = kn)
  
  # Création d'une matrice pour stocker les nouvelles coordonnées
  
  coordonnées <- matrix(data = NA, nrow = dim(Xpca$x)[1], ncol = nComp)
  
  for(i in 1:dim(Xpca$x)[1]){
    
    # Pondération des k voisins
    distances_i <-nn$dist[i,] 
    inv_disti <- ifelse(distances_i< 1e-9, 1, 1/distances_i)
    Pi <- inv_disti * rexp(kn, rate = 1) * .5**(sample(1:kn))  
    Wi <-  Pi/sum(Pi)
    
    coordonnées[i,] <-  apply(X = Xpca$x[nn$id[i,],1:nComp],2, FUN=weighted.mean, w=Wi)
  }
  # transformation vers les données d'origine
  X_synth = coordonnées %*% t(Xpca$rotation[,1:nComp])
  X_synth = scale(X_synth, center = -mu, scale = FALSE)
  
  return(data.frame(X_synth))
}
```


```{r}
# Exécution de la fonction generate_avatar avec les données X, nComp et knn
X_synth <- generate_avatar(X, nComp, knn)


head(X_synth)
```


```{r}
# Vérification de la prèsence des valeurs infinies
X_matrix <- as.matrix(X)

any(is.na(X_matrix))
any(is.infinite(X_matrix))
any(is.na(X_matrix) | is.infinite(X_matrix))
X_matrix_clean <- na.omit(X_matrix)

X_synth <- generate_avatar(X_matrix_clean, 37, 5)
```
### Troisième étape : calcul des distances euclidienne et calcul de la distance avec les k plus proches voisins

```{r}

# Création d'une fonction "measure_distance" qui calcule la distance euclidienne  

measure_distance <- function(a, b) sqrt(sum((a - b)^2))

# Création d'une fonction "k_closest_points"qui chreche les K voisins les plus proches  
k_closest_points <- function(new_point, original_data, k) {
  distances <- apply(original_data, 1, function(row) measure_distance(new_point, row))
  sort(distances)[1:k]
}
```


```{r}
# Calcul des distances avec les K plus proches voisins dans "X_synth" et les stocker dans une liste

distances_list <- list()

for (i in 1:nrow(X_synth)) {
  
  distances <- k_closest_points(X_synth[i, ], X, 1)
  
  distances_list[[i]] <- distances
}

```

### Quatrième étape : Comparaisons des valeurs entre X_synth et X
```{r}
# 1. Mesurer la couverture des données
coverage <- nrow(X_synth) / nrow(X)
print(coverage)
```

```{r}
# 2. Comparaison des statistiques des données
summary_real <- summary(X)
summary_synthetic <- summary(X_synth)
print(summary_real)
print(summary_synthetic)
```


```{r}
# 3. Comparaison des formes (histogrammes)
par(mfrow=c(1,2)) 
hist(X$age, main="Real Data", col="blue")
hist(X_synth$age, main="Synthetic Data", col="red")
```


```{r}
# 4. Mesurer si les clés primaires sont uniques
is_unique <- length(unique(X_synth$age)) == nrow(X_synth)
```


### Cinquième étape : Calcul des valeurs du "DCR" et du "NNDR"

```{r}
# Calculer le DCR "distance to closest real"pour X_synth en utilisant X comme jeu de données réel
calculate_DCR <- function(X_synth, X_real) {
  DCR <- numeric(nrow(X_synth)) 
  
  for (i in 1:nrow(X_synth)) {
    distances <- k_closest_points(X_synth[i,], X_real, 1)
    DCR[i] <- min(distances)
  }
  
  return(DCR)
}

DCR <- calculate_DCR(X_synth, X)
print(DCR)
```

```{r}
# Boxplot représentant le "DCR"
color <- c( "lightblue")
boxplot(DCR, col = color)
```

```{r}
# Fonction pour calculer le DCS pour chaque ligne de X_synth
k <- 5

calculate_DCS <- function(X_synth, k) {
  DCS <- numeric(nrow(X_synth)) 
  
  for (i in 1:nrow(X_synth)) {
    distances <- k_closest_points(X_synth[i,], X_synth, k + 1) 
    DCS[i] <- distances[k + 1] 
  }
  
  return(DCS)
}

DCS <- calculate_DCS(X_synth, k)
print(DCS)
```

```{r}
# Calculer le NNDR à partir des distances DCR et DCS
calculate_NNDR <- function(DCR, DCS) {
  NNDR <- DCR / DCS
  return(NNDR)
}

NNDR <- calculate_NNDR(DCR, DCS)
print(NNDR)
```

```{r}
# Définition des couleurs pour chaque vecteur
couleurs <- c("lightblue", "lightpink", "lightgreen")

# Tracé du boxplot
boxplot(DCR, DCS, NNDR, col = couleurs, names = c("DCR", "DCS", "NNDR"))
```

```{r}
# Création d'un radarchart pour visualiser les valeurs du DCR, DCS et NNDR

df <- data.frame(DCR, DCS, NNDR)
radarchart(df, pcol = couleurs)

```




